臺灣臺中地方法院民事判決
                                   111年度中簡字第137號
原      告  曾宇泓  

訴訟代理人  曾詩庭  
被      告  陳美枝  

訴訟代理人  林傳堯  
上列當事人間請求損害賠償事件，本院於民國111年7月13日言詞
辯論終結，判決如下：
    主      文
一、被告應給付原告新臺幣107,000元，及自民國110年9月13日
    起至清償日止，按週年利率百分之5計算之利息。
二、原告其餘之訴駁回。
三、訴訟費用由被告負擔二分之一，餘由原告負擔。
四、本判決原告勝訴部分得假執行。但被告如以新臺幣107,000
    元為原告預供擔保，得免為假執行。
    事實及理由
一、原告主張：
　　原告以新臺幣(下同)1,320萬元向被告購買門牌號碼臺中市○
    ○區○○路00巷00號房屋（下稱系爭房屋)及所坐落基地（合稱
    系爭不動產），兩造並簽立不動產買賣契約書（下稱系爭契
    約）及買賣價金履約保證申請書。被告於民國110年5月4日
    將系爭不動產移轉登記予原告，原告已將買賣價金全數給付
    完畢。惟原告於交屋後，因適逢大雨，發現系爭房屋內浴室
    及廚房與隔壁房屋共用牆之那一面牆壁於雨天會不斷滲水，
    經通知被告修繕，被告未為修繕，原告遂委請專業維修人員
    即證人黃煜仁修繕，共支出修復費用207,900元，爰依民法
    第354條、第360條向被告請求損害賠償等語。並聲明：被告
    應給付原告207,900元，並自起訴狀繕本送達翌日起至清償
    日止，依年息5%計算之利息、
二、被告抗辯：
　　系爭房屋並無漏水，原告乃具有水電專業之人，兩造於簽訂
    買賣契約前，原告已至現場查看至少2次以上，並無壁癌之
    情形，原告於110年5月23日才通知被告系爭房屋之廁所滲水
    ，並經兩造會同仲介即證人劉敏慧至系爭房屋會勘，會勘時
    未見漏水。又原告所提報價單所示費用，與一般修繕漏水之
    施工顯屬不同，難認是在修繕系爭房屋漏水。再原告乃具有
    水電專業之人，豈有可能未發現漏水及壁癌之瑕疵，原告既
    於簽約時明知有上開瑕疵，交屋前從未要求被告修補瑕疵或
    減少價金，被告依法不負擔保責任。另原告應從速檢查系爭
    房屋，既於110年6月20日前已知悉瑕疵，卻於111年6月10日
    提出估價單，並主張系爭房屋廁所以外部分有漏水及壁癌之
    瑕疵，顯早已逾民法第365條規定6個月之除斥期間等語。爰
    請求：⒈原告之訴及假執行之聲請均駁回、⒉如受不利判決，
    願供擔保免為假執行。
三、本院之判斷：
  ㈠按所謂物之瑕疵，係指存在於物之缺點而言。凡依通常交易
    觀念，或依當事人之決定，認為物應具備之價值、效用或品
    質而不具備者，即為物有瑕疵（最高法院73年台上字第1173
    號判決先例可資參照）。物之出賣人對於買受人，應擔保其
    物依民法第373條之規定危險移轉於買受人時無滅失或減少
    其價值之瑕疵，亦無滅失或減少其通常效用或契約預定效用
    之瑕疵；出賣人並應擔保其物於危險移轉時，具有其所保證
    之品質，民法第354條第1項前段、第2項定有明文。此乃出
    賣人應負之法定責任，不以其對於瑕疵之發生有故意或過失
    為必要。又買賣之物，缺少出賣人所保證之品質者，買受人
    得請求不履行之損害賠償，民法第360條亦有明文。負損害
    賠償責任者，除法律另有規定或契約另有訂定外，應回復他
    方損害發生前之原狀；債權人得請求支付回復原狀所必要之
    費用，以代回復原狀，則為同法第213條第1項、第3項所明
    定。
  ㈡經查：
　⒈查兩造於110年2月24日簽訂系爭契約，約定原告向被告買受
    系爭不動產，被告於該契約附件之「標的物現況確認書」（
    下稱現況確認書）內，就項次11「是否有滲漏水情形」、勾
    選「否」，並記載「交屋後（保固6個月）」；嗣被告至遲
    於同年4月28日交付系爭房屋予原告等情，有系爭契約及現
    況確認書可佐（見本院卷105-115頁），堪以認定。而依標
    的物現況確認書所載（見本院卷第115頁），足見雙方約定
    之現狀（現況），被告應交付無滲漏水之房屋，方可謂已依
    債之本旨給付。
　⒉原告主張被告所交付之系爭房屋，系爭房屋內廁所及廚房與
    隔壁房屋共用牆的那一面牆壁有漏水乙情，固為被告所否認
    。查：
　⑴依證人黃煜仁於本院審理時證稱：我是從事房屋修繕，有抓
    漏的部分，於110年5、6月有至系爭房屋修繕，去時系爭房
    屋廚房、後門、廁所與隔壁房屋共用壁的那邊磁磚上都有白
    菌，已經有壁癌之跡象，原本以為是廁所防水失效，後來下
    雨去2樓，看到水從外的波浪板衝進去那堵牆的牆壁縫隙，
    導致系爭房屋與隔壁共用的牆壁裡面積水，這積水最少有3
    、4年的狀態等語（見本院卷第151-152頁）。證人黃煜仁自
    身具有從事漏水修繕經歷，雖其曾與原告共事，但其既具結
    以擔保證詞之可信性，衡情亦無僅因曾有共事情誼或有向原
    告收取修繕費用，即甘冒偽證之風險，虛偽、偏袒原告致自
    陷刑事罪責之可能，其證詞應可信實。故由證人黃煜仁之證
    述，可知於系爭房屋交屋未達6個月內，適逢下雨時，確實
    系爭房屋廚房、廁所與隔壁房屋共用牆之那一面牆壁有積水
    、漏水之情形，而此積水之情形應有3、4年之久，並非於原
    告購入後才開始發生漏水情形。
  ⑵復經本院勘驗原告所提出之錄影光碟結果為：「（檔案名稱1
    32698）：一、影片當時有聽到下雨的聲音，系爭房屋廚房
    後面的牆壁磁磚滲水。二、系爭房屋廚房門上緣有漏水狀況
    。」、「（檔案名稱292298）：一、影片當時有有聽到下雨
    的聲音，畫面中有樑柱的是廚房後面的牆壁，經衛生紙擦拭
    ，有呈現微濕的狀態。二、畫面左邊的牆壁延伸過去就是廁
    所。」、「（檔案名稱463984）：一、影片當時有聽到下雨
    的聲音，系爭房屋有樑柱的是廚房後面的牆壁，經衛生紙擦
    拭，微微濕的狀況及廚房的門附近地板有濕的狀況。」、
　　「（檔案名稱683650）一、影片當時有聽到下雨的聲音，系
    爭房屋廚房後面（有樑柱的那面）磁磚呈現有水亮亮的狀況
    。二、無樑柱的牆面地板有水的狀況。」，並比對原告繪製
    被告所不爭之系爭房屋配置圖（見本院卷第189頁），亦可
    佐證系爭房屋廚房、廁所與隔壁房屋共用牆之那一面牆壁有
    滲水的情形。
  ⑶至於依證人劉敏慧於本院審理時證稱：兩造於110年5月多交
    屋後，被告打電話給我說原告表示系爭房屋有漏水，被告叫
    我一起過去看，我過去時，原告在浴室與隔壁牆壁交界上有
    敲掉一個小區塊，說隔壁有壁癌，應該是我們這邊漏水的原
    因，但我看浴室打掉那一塊位置，看不到有漏水，原告沒有
    指其他地方等語（見本院卷第149-150頁）。雖可知證人劉
    敏慧去現場時，未出現滲漏水情形，然此或因當日並未下雨
    ，上開牆壁之含水率未飽和，致未出現含水率飽和後之滲水
    現象。又原告雖於證人劉敏慧到場時未指系爭房屋廁所外之
    其他與隔壁房屋共用牆之那一面牆壁有漏水，然依證人黃煜
    仁上開證述，可知證人黃煜仁一開始亦是研判為廁所防水失
    效所致，是擇日於下雨時再次到場，始查明是該共用牆那一
    面牆壁有漏水所致，是或因證人劉慧敏到場時，原告尚未查
    明究竟漏水之原因，而推測是廁所防水問題，才未於證人劉
    敏慧到場時提及此部分，自難憑證人劉敏惠之證述，有利被
    告之認定。
  ⑷綜合上開證據資料，堪信原告主張系爭房屋廚房、廁所與隔
    壁房屋共用牆之那一面牆壁有滲水，而造成滲漏水之原因均
    發生於系爭房屋交屋前乙情為真，自難認為系爭房屋已具備
    被告所保證「無滲漏水」之品質，且依社會通念判斷，該情
    將減損系爭房屋之價值、效用及品質，自屬物之瑕疵。則依
    民法第360條規定，原告自得向被告請求不履行之損害賠償
    。
　⒊原告主張其修復系爭房屋滲漏水瑕疵費用207,900元，並提出
    估價單為證（本院卷第135頁）。為被告所否認。查：承前
    所述，系爭房屋有漏水瑕疵處為系爭房屋廚房、廁所與隔壁
    房屋共用牆之那一面牆壁。而據證人黃煜仁於本院審理時證
    稱：原告請我修繕總共花費20幾萬元，卷附之估價單是我寫
    的。若只針對漏水那堵牆的必要費用為上開估價單所載①②、
    ④、⑤，整個牆壁要打底，系爭房屋的後牆本來應要該粉光，
    但是沒有粉光，水就從後面那共用牆進去等語（見本院卷第
    152頁）；及觀諸上開估價單項目，足認估價單上所載①廁所
    全部打除含清運、②廁所全部打底連工帶料、④防水加一層防
    裂網、⑤廁所牆壁含磚、⑩廚房外牆抓漏共計107,000元（計
    算式：25,000＋20,000＋5,000＋42,000＋15,000）確屬修繕上
    開牆壁漏水必要費用，其餘部分尚難認屬修繕上開牆壁漏水
    所必要之費用。依前說明，自得以該修復必要費用，據為損
    害賠償額之認定。
  ⒋被告雖抗辯：原告於簽約時明知有上開瑕疵，交屋前從未要
    求被告修補瑕疵或減少價金，被告依法不負擔保責任等語，
    然為原告所否認。又原告雖為水電師傅，在未下雨、含水量
    未飽和時，亦不見得能發現漏水之情形，況倘原告於簽立系
    爭契約前已發現有漏水之瑕疵，豈會在被告勾選無滲漏水之
    現況確認書上簽名，是尚難認原告於簽約時已知有漏水之瑕
    疵，被告此部分抗辯，礙難採憑。
  ㈢按買受人因物有瑕疵，而得解除契約或請求減少價金者，其
    解除權或請求權，於買受人依第356條規定為通知後6個月間
    不行使或自物之交付時起經過5年而消滅。前項關於六個月
    期間之規定，於出賣人故意不告知瑕疵者，不適用之，民法
    第365條定有明文。又按「被上訴人係依民法第360條規定，
    上訴人缺乏所保證之品質請求損害賠償，非依同法第365條
    規定請求減少價金，無該365條所定法定期間之適用。」（
    最高法院76年台上字第1449號判決先例要旨參照）。查：
　⒈依兩造簽名之現況確認書內，就項次11「是否有滲漏水情形
    」、勾選「否」，可知原告於購屋前看屋時並未看出系爭房
    屋廚房、廁所與隔壁房屋共用牆之那一面牆壁有滲水，原告
    實無從由交屋當日即能立即檢查得知系爭房屋有滲漏水之情
    形，且漏水有時在牆壁含水量不足時，亦難立即發現，若以
    系爭房屋交屋當日起算原告之檢查通知義務實屬過苛。又參
    以被告所提出之兩造訊息（見本院卷第91頁），可見原告於
    交屋不久後之110年5月23日已向被告反應系爭房屋廁所有漏
    水之情形，並未違反民法第356條規定從速檢查與通知之義
    務。故被告抗辯：原告違反從速檢查與通知義務乙節（見本
    院卷第198頁），並不可採。
　⒉原告是依民法第360條規定，請求被上訴人債務不履行之損害
    賠償，而非請求解除契約或減少價金，揆諸前揭說明，自無
    民法第365條所規定之法定期間之適用，被告抗辯：原告之
    請求逾民法第365條第1項規定之6個月除斥期間乙節（見本
    院卷第198頁），容有誤會，並無足取。
　㈣查原告對被告之損害賠償請求權，係屬未定給付期限之金錢
    債權，依民法第229條第2項、第233條第1項前段、第203條
    規定，原告請求被告給付自起訴狀繕本送達翌日起即110年9
    月13日（見本院卷第47、49頁之送達證書）起至清償日止，
    按週年利率5％計算之利息，為有理由，應予准許。
四、綜上所述，原告依侵權行為之法律關係，請求被告給付原告
　　107,000元，及110年9月13日起至清償日止，按週年利率百
    分之5計算之利息範圍內，均為有理由，應予准許；逾此範
    圍之請求，為無理由，應予駁回。
五、本件判決之事證已臻明確，兩造其餘攻擊防禦方法，經審酌
    後，認均與判決結果無影響，爰不一一論述。 
六、本判決原告勝訴部分，係適用簡易程序所為被告敗訴之判決
    ，依民事訴訟法第389條第1項第3款規定，應依職權宣告假
    執行。原告雖陳明願供擔保請准宣告假執行，然此屬促使法
    院依職權發動假執行之宣告，法院毋庸另為准駁之判決。被
    告陳明願供擔保請准宣告免為假執行，核無不合，爰酌定擔
    保金額如上。
七、訴訟費用負擔之依據：民事訴訟法第79條。
中　　華　　民　　國　　111 　年　　8 　　月　　5　　日
                  臺灣臺中地方法院臺中簡易庭
                              法　官　陳佩怡
以上正本係依照原本做成。
如不服本判決，應於送達後20日內，向本院提出上訴狀並表明上
訴理由，如於本判決宣示後送達前提起上訴者，應於判決送達後
20日內補提上訴理由書（須附繕本）。如委任律師提起上訴者，
應一併繳納上訴審裁判費。
中　　華　　民　　國　　111 　年　　8 　　月　　5　　日
                              書記官  許千士